臺灣高雄地方法院刑事判決　　　　　　　　　　　　九十一年度易緝字第一四七號
　　公　訴　人　臺灣高雄地方法院檢察署檢察官
　　被　　　告　甲○○
右列被告因傷害等案件，經檢察官提起公訴（八十九年度偵字第三三九號），本院
判決如左：
    主  文
甲○○共同傷害人之身體，處有期徒刑肆月，如易科罰金，以參佰元折算壹日；又共
同毀棄他人之汽車玻璃，足以生損害於他人，處拘役貳拾日，如易科罰金，以參佰元
折算壹日。
    事  實
一、甲○○及李慶章（業已審結）於民國八十八年十二月二十五日凌晨三時四十分許
    ，分別前往高雄市○○路五十五巷內之「金賞卡拉ＯＫ」附近，找尋友人劉馨萍
    ，因見劉馨萍與乙○○同在「金賞卡拉ＯＫ」店內，且劉馨萍亦表示欲與乙○○
    一同離去，甲○○及李慶章二人因而心生不滿，共同基於傷害及毀損之犯意聯絡
    ，先由李慶章走至乙○○所駕駛車牌號碼ＺＣ─２２２２號自小客車處，拍打乙
    ○○之自小客車，當乙○○下車時，李慶章即徒手拳毆乙○○，而與乙○○發生
    扭打後，李慶章並由其所駕駛前來之車牌號碼Ｖ２─５９３號計程車之後車廂拿
    取鐵板及球棒各乙支，而將球棒交予甲○○，二人分持鐵板及球棒毆打乙○○，
    並由李慶章持該鐵板砸毀乙○○所有上開自小客車玻璃，足以生損害於乙○○。
    乙○○被毆後，即持行動電話報警，而李慶章因見乙○○撥打行動電話，誤以為
    乙○○欲召人前來助陣，李慶章即撥打其行動電話召來不詳年籍姓名之四名男子
    ，而由該不詳年籍姓名之四名男子分持球棒及高爾夫球桿等物共同毆打乙○○，
    因而造成乙○○受有「頭部外傷併臉部裂傷１‧５公分、鼻骨骨折、枕區頭皮血
    腫３Ⅹ３公分、右上側門齒至左上正中門齒斷裂、右上側門齒之牙髓暴露」等傷
    害，並昏迷倒地。
二、案經乙○○訴由高雄市政府警察局移送台灣高雄地方法院檢察署檢察官偵查起訴
    。
    理  由
一、訊據被告甲○○固坦認確有於八十八年十二月二十五日凌晨三時四十分許，前往
    高雄市○○路五十五巷內之「金賞卡拉ＯＫ」附近，找尋友人劉馨萍，後被告李
    慶章走至告訴人乙○○所駕駛之自小客車處，並拍打該自小客車，當告訴人乙○
    ○下車時，被告李慶章即與告訴人發生扭打，並由被告李慶章自其所駕駛前來之
    前開計程車後車廂內取出鐵板及球棒各乙支，由被告李慶章將球棒交予其持有，
    且由被告李慶章持鐵板砸毀告訴人所有上開自小客車玻璃等事實不諱，惟辯稱：
    當時因伊與劉馨萍有男女間之糾紛，經劉馨萍以電話通知伊，而前往該處商談，
    雖確由李慶章交予伊球棒乙支，但伊並無毆打乙○○，僅是拿著球棒而已云云。
    然查：
  (一)右揭事實，業據證人即告訴人乙○○於警訊及偵、審中證述甚詳，其證稱：伊於
    八十八年十二月二十五日凌晨三時四十分許，與友人劉馨萍至高雄市○○路五十
    五巷內「金賞卡拉ＯＫ」唱歌，被告李慶章及甲○○前來找劉馨萍，他們即到外
    面談事情，後伊去告訴劉馨萍欲回家，劉馨萍表示可否由伊送她回去，故伊前去
    開車在六合路上車內等劉馨萍，後被告李慶章前來拍打伊車子，伊下車欲詢問何
    事時，被告李慶章即揮拳打伊，伊反抗而與被告李慶章發生扭打，後被告李慶章
    回其計程車上拿刀，被告甲○○則持球棒，共同毆打伊，被告李慶章揮刀砍伊頭
    部時，因為劉馨萍阻擋一下，始未完全砍中，僅為擦傷，當時甲○○在伊身後，
    並持球捧自後朝伊後腦部擊打一下，且由被告李慶章持刀砸毀車窗玻璃，而伊被
    毆後即以行動電話報警，被告等可能誤以為伊要叫人來，故被告李慶章即撥打行
    動電話，幾分鐘後即有四人分持球棒及高爾夫球桿等物前來該處，被告李慶章即
    向該四人表示就是伊，該四人即圍毆伊，此時即由被告甲○○抓住並控制劉馨萍
    等語，並證人即在場之劉馨萍於警訊及本院審理時證稱：當天伊與告訴人吃飯後
    去卡拉ＯＫ唱歌，後伊出去與被告甲○○談話，因伊與甲○○有些誤會，並請被
    告李慶章前來圓場，後伊向告訴人表示欲與其一同離去，告訴人即前去開車，而
    在車內等伊，被告李慶章即走向告訴人車子，不知如何二人就扭打起來，後被告
    李慶章即自其計程車內取出鐵板及球棒，而由被告李慶章持鐵板，被告甲○○持
    球棒，二人共同毆打告訴人，當時被告李慶章確持鐵板揮打告訴人，而為伊阻擋
    一下，致告訴人頭部擦傷，並由李慶章持鐵板砸毀乙○○自小客車之車窗玻璃，
    後他們三人均有打行動電話，不久有不詳年籍姓名之四名男子前來，此時被告甲
    ○○即拉伊至騎樓下，因伊視線剛好被擋住，故不知告訴人被傷的如何等語，且
    被告李慶章亦於警訊供稱：劉馨萍為伊乾妹，甲○○則不太認識，均無糾紛及仇
    隙，當日係因劉馨萍與甲○○有摩擦，而由劉馨萍以電話叫伊過去，後因伊拍打
    乙○○之自小客車，而與乙○○發生扭打，伊即自所駕駛前來之計程車後車廂拿
    取鐵板及球棒各乙支，而將球棒交予甲○○，並持鐵板砸毀乙○○自小客車之車
    窗玻璃，並確持鐵板朝乙○○之頭部揮打，並為劉馨萍用手撥了一下，乙○○是
    否因此受傷，伊即不清楚，甲○○則持球捧朝乙○○身上擊打，而伊之所以將球
    捧交予甲○○，是甲○○問伊有無球棒後，伊即交予他，要打架用的等語。此外
    ，復有告訴人乙○○診斷證明書三紙附卷可稽。
  (二)綜據上述事證，並被告甲○○於警訊及偵、審時供稱：伊與李慶章原本不認識，
    因當日與劉馨萍有些糾紛，李慶章係來勸合的等語，被告李慶章亦於警訊時供述
    ：劉馨萍為伊乾妹，甲○○則不太認識，當日係因劉馨萍與甲○○有摩擦，而由
    劉馨萍以電話叫伊過去等語，已如前述，是苟如被告甲○○所言，係被告李慶章
    自行交予其球棒，並無持球棒毆打告訴人，惟被告李慶章與被告甲○○原不認識
    ，並當時係被告李慶章先與告訴人發生爭執、扭打，被告李慶章即前去其所駕駛
    之自小客車內拿取鐵板及球棒，則被告甲○○如非與被告李慶章共同基於傷害及
    毀損之犯意聯絡，並請被告李慶章交予球棒，依此客觀情形，被告李慶章應立即
    持鐵板攻擊告訴人，豈會先行交予不認識之被告甲○○球棒後，再持鐵板攻擊告
    訴人？是被告甲○○及李慶章顯係共同基於傷害及毀損之犯意聯絡，先由被告李
    慶章拍打告訴人自小客車，於告訴人下車時，徒手拳毆告訴人，而與告訴人發生
    扭打後，被告李慶章即前去其所有計程車後車廂內拿取鐵板及球棒各乙支，而將
    球棒交予被告黃松柛，二人分持該鐵板及球棒毆打乙○○，並由李慶章持該鐵板
    砸毀告訴人之自小客車玻璃等情，已堪認定。又苟如被告等所言，並無召集該四
    名不詳年籍姓名之男子，亦不認識該四名男子，則豈會於被告等與告訴人發生爭
    執，被告李慶章使用其行動電話後約數分鐘，該不詳年籍姓名之四名男子，即前
    來該處欲找告訴人尋仇？且該不詳年籍姓名之四名男子，果如係自行前來該處欲
    找告訴人尋仇，而告訴人係偶至案發地點附近消費，其等焉會知悉告訴人當時出
    現於案發處？準此，該不詳年籍姓名之四名男子，應為被告李慶章撥打行動電話
    ，而召來案發處毆打告訴人之事實，亦堪認定。從而，被告甲○○所辯上情，顯
    係事後推諉之詞，不足採信；本件事證明確，被告甲○○上開犯行，實堪認定。
  (三)雖證人在場之劉馨萍於本院審理時改稱：當時被告甲○○僅手持球棒，並無持之
    毆打告訴人等語，惟證人劉馨萍與被告甲○○認識已有約二、三年之久，且係男
    女朋友關係，已如前述，其於本院審理時之證述難免有所偏頗，故無法據以為有
    利被告甲○○事實認定之依據，附此敘明。
二、核被告甲○○所為，係犯刑法第二百七十七條第一項之普通傷害罪及第三百五十
    四條之毀損罪。被告甲○○與李慶章二人間，就上揭傷害及毀損之犯行，並與不
    詳年籍姓名之四名男子就普通傷害之犯行，有犯意之連絡及行為之分擔，均為共
    同正犯。又被告所犯傷害及毀損二罪間，犯意各別，行為互異，應予分論併罰。
    爰審酌被告之品行，僅因友人劉馨萍與告訴人同在卡拉ＯＫ店，並劉馨萍欲與告
    訴人一同離去，竟萌傷害及毀損之動機，並召集不詳年籍姓名之四名男子前來共
    同毆打告訴人，造成告訴人受有之傷害非輕，及砸毀告訴人之自小客車玻璃，惟
    念及被告犯罪情節較輕，犯罪之手段、所生危害，及犯後未坦承犯行等一切情狀
    ，分別量處如主文所示之刑，並均依修正後刑法第四十一條第一項規定，諭知易
    科罰金之折算標準（被告行為後，刑法第四十一條第一項業於九十年一月十二日
    修正生效，被告所犯之罪係得宣告易科罰金之罪，參照台灣高等法院九十年法律
    座談會結論意見，爰逕依修正後刑法第四十一條第一項規定諭知易科罰金之折算
    標準，毋庸比較新舊法），以資懲儆。
據上論斷，應依刑事訴訟法第二百九十九條第一項前段、刑法第二十八條、第二百七
十七條第一項、第三百五十四條、修正後第四十一條第一項、第五十一條第十款，罰
金罰鍰提高標準條例第一條前段、第二條，判決如主文。
中      華      民      國      九十一    年      七    月    二十四    日
                                臺灣高雄地方法院刑事第六庭
                                    法  官    洪  榮  家
右正本證明與原本無異。
如不服本判決，應於判決送達後十日內，向本院提出上訴狀。
                                    書記官    陳  寰  瑛
中      華      民      國      九十一    年      七    月    二十四    日
附錄本案論罪科刑法條全文：
刑法第二百七十七條第一項：
  傷害人之身體或健康者，處三年以下有期徒刑、拘役或一千元以下罰金。
刑法第三百五十四條：
  毀棄、損壞前二條以外之他人之物，或致令不堪用，足以生損害於公眾或他人者，
  處三年以下有期徒刑、拘役或五百元以下罰金。
